最　高　行　政　法　院　裁　定
                                     100年度裁字第2738號
抗  告  人　郭雲陸
上列抗告人因刑事事件，對於中華民國100年7月4日高雄高等行
政法院100年度訴字第289號裁定，提起抗告，本院裁定如下︰
　　主  文
抗告駁回。
抗告訴訟費用由抗告人負擔。
　　理  由
一、按抗告法院認抗告為不合法或無理由者，應為駁回抗告之裁
    定。
二、次按「公法上之爭議，除法律別有規定外，得依本法提起行
    政訴訟。」「原告之訴，有下列各款情形之一者，行政法院
    應以裁定駁回之。但其情形可以補正者，審判長應定期間先
    命補正：一、訴訟事件不屬行政訴訟審判之權限者。但本法
    別有規定者，從其規定。」行政訴訟法第2條、第107條第1
    項第1款定有明文。
三、抗告人起訴意旨略謂：抗告人並未傷害其媳婦陳金千，但陳
    金千卻謊稱遭抗告人毆打，並串通醫師林澄潭偽造診斷證明
    書及串通警員洪英宗製作不實筆錄，渠等3人涉有偽造文書
    犯行，不但未被追究，反而使抗告人遭到臺灣高雄地方法院
    以抗告人違反家庭暴力防治法判處罪刑在案。此外，抗告人
    於97年12月4日下午6時15分在當時之高雄縣湖內鄉○○街○○
    巷8號門前發生車禍，可是處理交通事故之警員卻製作與事
    實不符之相片及現場圖，涉嫌偽造，經向其長官反應，竟相
    互包庇，應移送法辦等語。
四、本件原裁定以：行政法院乃掌理行政訴訟審判事務之司法機
    關，關於民、刑事訴訟以及公務員瀆職應受懲戒事件，均非
    行政法院之職掌範圍。又司法權之一之刑事訴訟即刑事司法
    之裁判，係以實現國家刑罰權為目的之司法程序，偵查、訴
    追、審判、刑之執行均屬刑事司法之過程，其間代表國家從
    事「偵查」、「訴追」、「執行」之檢察機關，其所行使之
    職權，目的既亦在達成刑事司法之任務，則在此一範圍內之
    國家作用，當應屬廣義司法之一（司法院釋字第392號解釋
    參照），而與一般行政行為有別，人民對之如有不服，應循
    刑事訴訟法所定之特別程序提出救濟，非屬行政爭訟救濟範
    圍內之事項，此項適用特別規定之程序，行政法院並無審判
    權，自不得循通常行政救濟程序爭訟，本件依抗告人所訴內
    容係指稱訴外人陳金千等人涉有偽造文書等罪嫌，核係刑事
    司法範疇，非行政法院所得審究等由，因引前揭行政訴訟法
    第107條第1項第1款規定，認抗告人向無審判權之原審提起
    行政訴訟，其起訴為不合法，而裁定駁回其訴，於法並無不
    合。抗告意旨，仍執前詞關於訴外人陳金千等人涉犯刑事事
    件所為之主張，指摘原裁定違誤，求予廢棄，難認有理由，
    應予駁回。
五、據上論結，本件抗告為無理由，依行政訴訟法第104條、民
    事訴訟法第95條、第78條，裁定如主文。
中　　華　　民　　國　　100　 年　　11　　月　　17　　日
                    最高行政法院第四庭
                        審判長法官　藍　獻　林
                              法官　廖　宏　明
                              法官　林　文　舟
                              法官　胡　國　棟
                              法官　林　玫　君

以  上  正  本  證  明  與  原  本  無  異
中　　華　　民　　國　　100　 年　　11　　月　　17　　日
　　　　　　　　　　　　　　　書記官　阮　思　瑩